【裁判字號】    99,交聲,1175
【裁判日期】    991110
【裁判案由】    聲明異議
【裁判全文】
臺灣彰化地方法院交通事件裁定        99年度交聲字第1175號
移送機關即
原處分機關  交通部公路總局臺中區監理所彰化監理站
異  議  人
即受處分人  甲○○
上列受處分人因違反道路交通管理處罰條例案件，對交通部公路
總局臺中區監理所彰化監理站於民國99年10月21日所為之裁決處
分（彰監四字第裁64-I00000000號），聲明異議，本院裁定如下
：
    主  文
異議駁回。
    理  由
一、原處分機關以：異議人即受處分人甲○○於民國98年11月11
    日下午4時15分許，駕駛車牌號碼7065-SL號自用小客車，行
    經彰化縣溪湖鎮○○路○段422號巷口時，有「酒後駕車肇事
    致人死亡，經警酒測值為0.95MG/L」之違規，經警舉發，乃
    依道路交通管理處罰條例第35條第1項後段第1款、第24條第
    1項第2款規定，裁處異議人吊銷駕駛執照、永久禁考及施以
    道安講習之處分（罰鍰部分，原處分機關以受處分人之公共
    危險行為，業經法院判決，故無需繳納）。
二、異議意旨略以：異議人現雖無職業，但偶因家庭經濟上需要
    ，於有人需司機載運時，要利用所持有之大貨車駕駛執照駕
    車，賺錢貼補家用。為此，請能免予吊銷大貨車駕駛執照，
    爰依法聲明異議等語。
三、按汽車駕駛人飲用酒類或其他類似物後，其吐氣所含酒精濃
    度超過每公升0.25毫克者，不得駕車，道路交通安全規則第
    114條第2款定有明文。又汽車駕駛人，駕駛汽車經測試檢定
    有酒精濃度超過規定標準者，處新臺幣1萬5千元以上6萬元
    以下罰鍰，其因而肇事致人死亡者，吊銷其駕駛執照，並不
    得再考領；汽車駕駛人，有駕駛汽車經測試檢定有酒精濃度
    超過規定標準者，應接受道路交通安全講習，道路交通管理
    處罰條例第35條第1項後段第1款、第24條第1項第2款分別定
    有明文。另道路交通管理處罰條例第68條第1項規定，汽車
    駕駛人，因違反本條例及道路交通安全規則之規定，受吊銷
    駕駛執照處分時，吊銷其持有各級車類之駕駛執照。
四、經查：異議人於98年11月11日下午4時15分許，駕駛車牌號
    碼7065-SL號自用小客車，行經彰化縣溪湖鎮○○路○段422
    號巷口時，有「酒後駕車肇事致人死亡，經警酒測值為0.95
    MG/L」之違規，為警舉發一情，除為異議人所不爭執外，並
    有彰化縣警察局98年11月11日彰警交字第I00000000號舉發
    違反道路交通管理事件通知單、本院99年度交易字第46號刑
    事判決，及臺灣高等法院被告行止速查表本各1份在卷可稽
    。按此，異議人於前揭時、地，有駕駛汽車經測試檢定酒精
    濃度超過規定標準，因而肇事致人死亡之違規事實一情，堪
    以認定。又異議人領有大貨車駕駛執照一節，有「證號查詢
    汽車駕駛人」之查詢資料1份在卷可參，其於上開違規行為
    時，固非駕駛大貨車，但因道路交通管理處罰條例第68條第
    1項規定之吊銷駕駛執照處分，係吊銷受處分人所持有各級
    車類之駕駛執照，而非僅吊銷違規駕駛當時同一等級之汽車
    駕駛執照而已。按此，揆諸前揭規定，原處分機關依道路交
    通管理處罰條例第35條第1項後段第1款、第24條第1項第2款
    規定，裁處異議人吊銷駕駛執照、永久禁考及施以道安講習
    之處分，核屬正當，於法並無違誤。
五、綜上所述，異議人本件異議為無理由，應予駁回。
據上論斷，應依道路交通管理處罰條例第87條第2項、道路交通
事件處理辦法第18條，裁定如主文。
中    華    民    國    99    年    11    月    10    日
                  交通法庭    法  官  陳銘壎
以上正本證明與原本無異。
如不服本裁定，應於裁定送達後五日內向本院提出抗告狀(須附
抗告狀繕本 )。
中    華    民    國    99    年    11    月    10    日
                              書記官  楊筱惠

司法院資訊處製作；財團法人民間司法改革基金會備份。
